【裁判字號】    92,交聲,297
【裁判日期】    920630
【裁判案由】    聲明異議
【裁判全文】
臺灣高雄地方法院交通裁定                        九十二年度交聲字第二九七號
    原處分機關  交通部公路總局高雄區監理所
    受 處 分人
    即 異 議人  甲○○
右列受處分人因違反道路交通管理處罰條例案件，對於交通部公路總局高雄區監理所
九十二年六月二日所為之處分（處分案號：高監自字第裁８０－Ｎ00000000
號），聲明異議，本院裁定如左：
    主  文
異議駁回。
    理  由
一、按汽車駕駛人，行經有燈光號誌管制之交岔路口闖紅燈者，處新臺幣（下同）一
    千八百元以上五千四百元以下罰鍰，道路交通管理處罰條例第五十三條定有明文
    。且汽車駕駛人駕駛汽車違反道路交通管理處罰條例第五十三條規定者，除應依
    該條所規定之罰鍰處罰外，並予記違規點數三點，同條例第六十三條第一項第三
    款亦有規定。
二、本件受處分人即異議人甲○○駕駛謝萬得所有之車牌號碼Ｅ四－八０００號自用
    一般小客車於民國九十二年四月十五日上午七時八分許，高雄縣鳳山市○○路與
    中正路口有燈光號誌管制之交岔路口之際，逕自駕車闖紅燈繼續行駛，為高雄縣
    政府警察局鳳山分局員警當場攔停，並告知受處分人有駕車行經有燈光號誌管制
    之交岔路口闖紅燈之行為，因受處分人未帶駕照及行照及急於接送小孩上學，員
    警乃請受處分人當場留下年籍資料，並告知事後郵寄舉發通知單予受處分人收受
    而讓受處分人先行離去，嗣受處分人逾越舉發通知單上所載應到案日期三十日以
    上未繳納罰鍰，經原處分機關於九十二年六月二日依道路交通管理處罰條例第五
    十三條（裁決書贅引第一項）及違反道路交通管理事件統一裁罰基準表規定，逕
    行裁處受處分二千七百元罰鍰，且依同條例第六十三條第一項第一款規定（裁決
    書漏引第一款）並記違規點數三點。受處分人於九十二年六月二十日提出聲明異
    議。
三、訊據受處分人即異議人甲○○矢口否認有駕駛上開車輛闖紅燈之違規行為，辯稱
    略以：伊係在高雄縣鳳山市○○路與曹公路口交岔路口遭攔停，而在該處實無可
    能看清前一個路口即高雄縣鳳山市○○路與中正路口之紅綠燈標誌，且於員警於
    攔檢時並未表明伊有闖紅燈之行為，且若伊有違規情事，員警為何不立即開立罰
    單確認，足認員警所述非實云云。經查：
（一）受處分人有於右揭時間於前述設有紅綠燈光號誌管制之路口，明知為禁止通行
      之紅燈號誌，竟仍闖紅燈之違規事實，已據開單告發受處分人之員警林清輝於
      本院調查時證述：「當天我是從分局出發，從光復路到中正路，剛好光復路與
      中正路口遇到紅燈停下，異議人是第一或第二輛車，看到中正路上沒有車就直
      接闖過去，我是停在第三輛，就把車子開過去追過去，追到曹公路與光復路，
      尚未到曹公路把他攔下，異議人說沒有帶駕照、行照，他說他趕時間就留下資
      料（庭呈異議人所留下之資料閱後發還）。因異議人趕時間送小孩要上學，所
      以我就讓他先離開，我有告訴異議人闖紅燈，我們會在事後補開罰單給異議人
      ，如果我們將他留置現場讓他簽收紅單，就不會發生這件異議事情。事實上異
      議人沒有帶駕照、行照我也可以告發，這部分我們沒有告發。」等語（見本院
      九十二年六月三十日訊問筆錄）。衡諸證人林清輝為執法人員，與受處分人素
      不相識，並無仇怨，諒無設詞誣陷受處分人之理。
（二）次查，本院由證人上開供述已得有受處分人確有上開違規行為之心證，且於本
      件卷存證據資料內並無任何積極證據足以證明證人林清輝上開供述係屬虛偽，
      亦無有足以令人顯信其供述為不可採之品性證據或前科證據存在，本院自不得
      僅以證人林清輝為本件開單告發受處分人之員警而全盤抹煞其在訴訟上所具有
      之原證人資格。況交通警察掣單舉發違反道路交通管理處罰條例所列之違規事
      實，本質上為行政處分，係公務員基於職務上之權力，依法就特定之具體事件
      所為之具公法上效果之單方面行政行為，基於公務員為公法上行為具有公信力
      之原則，該行政處分當可被推定為真正，其據以依法處分之事實認定亦為正確
      無誤，本此公信原則，乃立法者賦予行政機關制定違反道路交通事件統一裁罰
      標（基）準及處理細則，使勤務警員得當機處分（如該細則第二十三條）以達
      其維護交通秩序、安全之行政目的，反之，若謂公務員一切行政行為均需預留
      證據以證其實，則國家行政勢必窒礙難行，據此，刑事訴訟法就犯罪證據有關
      之規定中與屬行政秩序罰之交通違規裁罰本質不合之部分，自不在準用之列，
      本院經查並無任何證據足資證明其有捏造事實違法取締之情事，則執勤警員本
      其維護交通秩序、安全職責所為之舉發，自應受到合法、正確之推定，證人林
      清輝之證言應堪採信。
四、綜上所述，本件受處分人駕駛前開車號自用小客車確有在前揭時地闖紅燈行駛之
    違規行為，從而原處分機關依行為時道路交通管理處罰條例第五十三條、第六十
    三條第一項第三款規定，裁處新臺幣二千七百元罰鍰，並記違規點數三點，核無
    違誤。本件聲明異議為無理由，應予駁回。
據上論斷，應依道路交通案件處理辦法第十九條，裁定如主文。
中    華    民    國      九十二      年      六      月      三十      日
                                臺灣高雄地方法院交通法庭
                                    法  官  何悅芳
右正本證明與原本無異。
如不服本裁定應於送達後五日內向本院提出抗告狀。
                                    書記官  顏宗貝
中    華    民    國      九十二      年      六      月      三十      日


司法院資訊處製作；財團法人民間司法改革基金會備份。
